臺灣高等法院臺中分院刑事裁定　
111年度聲字第1078號
聲  請  人  臺灣高等檢察署臺中檢察分署檢察官     
受  刑  人  羅國鐘
上列聲請人因受刑人數罪併罰有二裁判以上，聲請定其應執行之
刑（聲請案號：111年度執聲字第466號），本院裁定如下：
    主  文
羅國鐘犯如附表所示各罪所處之刑，應執行有期徒刑壹年拾月。
    理  由
一、聲請意旨略以：受刑人因詐欺等數罪，先後經判決確定如附
    表。數罪中雖有刑法第50條第1項但書所列情形，惟受刑人
    已請求檢察官聲請定應執行刑，有臺灣南投地方檢察署111
    年4月27日刑法第50條第1項但書案件是否請求定應執行刑調
    查表足稽，應依刑法第50條2項、第53條、第51條第5款規定
    ，定其應執行之刑。爰依刑事訴訟法第477條第1項聲請裁定
    等語。
二、按裁判確定前犯數罪者，併合處罰之。但有下列情形之一者
    ，不在此限：㈠得易科罰金之罪與不得易科罰金之罪。㈡得易
    科罰金之罪與不得易服社會勞動之罪。㈢得易服社會勞動之
    罪與不得易科罰金之罪。㈣得易服社會勞動之罪與不得易服
    社會勞動之罪。前項但書情形，受刑人請求檢察官聲請定應
    執行刑者，依第51條規定定之，刑法第50條定有明文；次按
    數罪併罰，有2裁判以上者，依刑法第51條之規定，定其應
    執行之刑；又數罪併罰，分別宣告其罪之刑，如宣告多數有
    期徒刑者，於各刑中之最長期以上，各刑合併之刑期以下，
    定其刑期，但不得逾30年，刑法第53條、第51條第5款亦有
    明文。
三、經查，本件受刑人羅國鐘（下稱受刑人）因犯如附表所示數
    罪，經臺灣臺中地方法院及本院判處如附表所示之刑，均已
    確定在案，有各該刑事判決、臺灣高等法院被告前案紀錄表
    在卷可稽。而受刑人犯如附表編號1所示之罪，為得易科罰
    金之罪，犯如附表編號2至8所示之罪，為不得易科罰金之罪
    ，本件自屬刑法第50條第1項但書之情形。惟受刑人就上開
    數罪已請求檢察官聲請定應執行刑，有臺灣南投地方檢察署
    111年4月27日刑法第50條第1項但書案件是否請求定應執行
    刑調查表附卷為憑，此已合於刑法第50條第2項之規定；茲
    檢察官聲請就受刑人所犯如附表所示各罪所處之有期徒刑定
    其應執行之刑，本院審核認聲請為正當，應定其應執行之刑
    。爰依前揭法條規定，並按最高法院110年度台抗大字第489
    號裁定意旨，為保障受刑人之程序利益，於裁定前，函詢受
    刑人對本件定應執行刑案件之意見，受刑人則回覆稱：無意
    見等語，此有受刑人回覆之陳述意見調查表在卷可參，兼衡
    附表所示各罪之犯罪時間、罪質以及定應執行刑之限制加重
    原則，兼顧刑罰衡平之要求及矯正受刑人之目的，在未逾越
    外部界限之限度內，及比例原則、責罰相當原則等自由裁量
    權之內部性界限等情，而為整體評價後，依刑事訴訟法第47
    7條第1項，刑法第50條第2項、第53條、第51條第5款，裁定
    如主文。　　
中　　華　　民　　國　　111 　年　　5 　　月　　20　　日
             刑事第九庭   審判長法　官　紀  文  勝
                                法　官　賴  妙  雲
                                法　官　姚　勳　昌
以上正本證明與原本無異。
如不服本裁定，應於收受送達後五日內向本院提出抗告書狀(須
附繕本)。因疫情而遲誤不變期間，得向法院聲請回復原狀。   
 
                                書記官  溫  尹  明
　　　　　　　　　　　　　　　　
中　　華　　民　　國　　111 　年　　5 　　月　　20　　日
受刑人羅國鐘定應執行刑案件一覽表     編號  1 2 3 罪名  公共危險 詐欺 詐欺 宣告刑  有期徒刑2月 有期徒刑1年2月 有期徒刑1年4月 犯罪日期  109.4.14 109.5.11-109.5.17 109.5.18 偵查（自訴）機關年度案號  臺灣臺中地方檢察署110年度撤緩偵字第54號 臺灣南投地方檢察署109年度偵字第2487號等 臺灣南投地方檢察署109年度偵字第2487號等 最後事實審 法 院 臺灣臺中地方法院 臺灣高等法院臺中分院 臺灣高等法院臺中分院  案 號 110年度豐交簡字第176號 110年度金上訴字第1742、1745、1746、1747號 110年度金上訴字第1742、1745、1746、1747號  判決日期         110.3.11 110.12.29 110.12.29 確定 判決 法 院 臺灣臺中地方法院 臺灣高等法院臺中分院 臺灣高等法院臺中分院  案 號 110年度豐交簡字第176號  110年度金上訴字第1742、1745、1746、1747號 110年度金上訴字第1742、1745、1746、1747號  判 決 確定日期         110.4.7        111.2.8        111.2.8 是否為得易科罰金之案件  是 否 否 備註  臺灣臺中地方檢察署110年度執字第5207號 (已執畢) 臺灣南投地方檢察署111年度執字第530號 臺灣南投地方檢察署111年度執字第530號    (編號2至8應執行刑有期徒刑1年9月)  
受刑人羅國鐘定應執行刑案件一覽表     編號  4 5 6 罪名  詐欺 詐欺 詐欺 宣告刑  有期徒刑1年3月 有期徒刑1年3月 有期徒刑1年4月 犯罪日期  109.5.18 109.5.18 109.5.16-109.5.18 偵查（自訴）機關年度案號  臺灣南投地方檢察署109年度偵字第2487號等 臺灣南投地方檢察署109年度偵字第2487號等 臺灣南投地方檢察署109年度偵字第2487號等 最後事實審 法 院  臺灣高等法院臺中分院 臺灣高等法院臺中分院 臺灣高等法院臺中分院  案 號 110年度金上訴字第1742、1745、1746、1747號 110年度金上訴字第1742、1745、1746、1747號 110年度金上訴字第1742、1745、1746、1747號  判決日期 110.12.29 110.12.29 110.12.29 確定 判決 法 院 臺灣高等法院臺中分院 臺灣高等法院臺中分院 臺灣高等法院臺中分院  案 號 110年度金上訴字第1742、1745、1746、1747號 110年度金上訴字第1742、1745、1746、1747號 110年度金上訴字第1742、1745、1746、1747號  判 決 確定日期 111.2.8 111.2.8 111.2.8 是否為得易科罰金之案件  否 否 否 備註  臺灣南投地方檢察署111年度執字第530號 臺灣南投地方檢察署111年度執字第530號 臺灣南投地方檢察署111年度執字第530號   (編號2至8應執行刑有期徒刑1年9月)   
受刑人羅國鐘定應執行刑案件一覽表     編號  7 8  罪名  詐欺 詐欺  宣告刑  有期徒刑1年4月 有期徒刑1年4月  犯罪日期  109.5.18 109.5.20  偵查（自訴）機關年度案號  臺灣南投地方檢察署109年度偵字第2487號等 臺灣南投地方檢察署109年度偵字第2487號等  最後事實審 法 院  臺灣高等法院臺中分院 臺灣高等法院臺中分院   案 號 110年度金上訴字第1742、1745、1746、1747號 110年度金上訴字第1742、1745、1746、1747號   判決日期 110.12.29 110.12.29  確定 判決 法 院 臺灣高等法院臺中分院 臺灣高等法院臺中分院   案 號 110年度金上訴字第1742、1745、1746、1747號 110年度金上訴字第1742、1745、1746、1747號   判 決 確定日期 111.2.8 111.2.8  是否為得易科罰金之案件  否 否  備註  臺灣南投地方檢察署111年度執字第530號 臺灣南投地方檢察署111年度執字第530號    (編號2至8應執行刑有期徒刑1年9月)